【裁判字號】    98,抗,42
【裁判日期】    980115
【裁判案由】    沒入保證金
【裁判全文】
臺灣高等法院刑事裁定                    98年度抗字第42號
抗  告  人  臺灣板橋地方法院檢察署檢察官
抗  告  人
即  具保人  乙○○
被      告  甲○○
上列抗告人等因被告竊盜案件，不服臺灣板橋地方法院中華民國
97年12月1日沒入保證金裁定（97年度聲字第5286號），提起抗
告，本院裁定如下：
    主  文
原裁定撤銷。
檢察官之聲請駁回。
    理  由
一、本件聲請意旨略以：具保人乙○○因被告甲○○犯竊盜案件
    ，經依臺灣板橋地方法院檢察署檢察官指定之保證金額新臺
    幣（下同）三萬元，由具保人出具現金保證後，將被告釋放
    。茲因該被告逃匿，依刑事訴訟法第一百十八條之規定，應
    沒入具保人繳納之保證金（刑保字第九七○○三七三六號）
    ，爰依同法第一百二十一條第一項之規定，聲請沒入具保人
    繳納之保證金等語。
二、原裁定略以：被告甲○○經臺灣板橋地方法院檢察署檢察官
    依法傳喚，無正當理由不到案執行，嗣經該署檢察官依法拘
    提無著，致無法執行被告之刑罰，且具保人經通知亦未能遵
    期通知或帶同被告到案接受執行等情，此有送達證書二份、
    臺灣板橋地方法院檢察署通知一份、拘票暨拘提報告書二份
    、法務部戶役政連結作業系統查詢資料二份、保證金收據影
    本一紙在卷可稽。又被告迄今仍逃匿中尚未到案執行，復經
    本院依職權查明屬實，有臺灣高等法院在監在押全國紀錄表
    附卷可憑，被告顯已逃匿，揆諸前揭說明，自應將具保人原
    繳納上開保證金沒入之云云。
三、抗告意旨略以：被告於九十七年十一月二十七日已到案發監
    執行，是原裁定認被告已逃匿，已有違誤不當，爰聲請撤銷
    原裁定等語。
四、本院查：
  (一)按具保之被告逃匿者，應命具保人繳納指定之保證金額，並
    沒入之，不繳納者，強制執行，保證金已繳納者，沒入之，
    刑事訴訟法第一百十八條第一項定有明文。是沒入具保人繳
    納之保證金，應以被告仍在逃匿中為其要件，如被告在法院
    裁定前經緝獲歸案，即不可謂其逃匿而沒入具保人繳納之保
    證金。
  (二)本件被告自九十七年十一月二十七日起即因案至台灣台北監
    獄台北分監執行，有本院在監在押全國紀錄表表在卷可稽（
    見原審卷第三頁），是被告在原審裁定沒入保證金之九十七
    年十二月一日當時，已因案執行，而無上揭依法傳喚，無正
    當理由不到案執行或拘提無著之逃匿情形。原審未察上情，
    以被告逃匿為由，裁定沒入具保人所繳納之保證金三萬元，
    自有違誤。抗告意旨指摘原裁定不當，為有理由，自應由本
    院將原裁定撤銷，並自為裁定駁回檢察官沒入保證金之聲請
    如主文所示。
據上論結，應依刑事訴訟法第四百十三條，裁定如主文。
中    華    民    國    98    年    1     月    15    日
                    刑事第十八庭審判長法  官  吳鴻章
                                      法  官  周政達
                                      法  官  徐昌錦
以上正本證明與原本無異。
如不服本裁定，應於收受送達後五日內向本院提出抗告狀。
                                      書記官  王韻雅
中    華    民    國    98    年    1     月    15    日


司法院資訊處製作；財團法人民間司法改革基金會備份。
